

# **SOBRE MÍ**

Soy una persona dinámica y altamente inquieta con una sólida formación en Desarrollo de Aplicaciones Multiplataforma. Mi experiencia en Asesoría de Imagen me hace abordar proyectos desde una perspectiva creativa y orientada a la usabilidad.

## CONTACTO



722-77-25-76



✓ isabelroldancordoba@gmail.com



www.linkedin.com/in/isabelroldan-cordoba

## COMPETENCIAS

#### **FRONTEND** BACKEND **DESPLIEGUE**

- ANGULAR
- Ionic
- HTML CSS
- Bootstrap
- TypeScript
  MariaDB
- JavaScript
- Capacitor
- Android Studio
- SASS

- Java
- Spring Boot

Docker

Firebase

AWS

- SQL
- Node.js
- Hibernate

- MySQL
- APIs

# **IDIOMAS**

- Español nativo
- Inglés medio
- Francés básico



## DESARROLLADORA DE APLICACIONES MULTIPLATARFORMA

# **FORMACIÓN**

#### **BACHILLERATO DE CIENCIAS SOCIALES**

I.E.S Emilio Canalejo Olmeda 2015 - 2017

#### ASESORÍA DE IMAGEN PERSONAL Y CORPORATIVA

Academia Alicia Bravo 2018 -2020

#### DESARROLLO DE APLICACIONES MULTIPLATAFORMA

I.E.S Francisco de los Ríos 2022 - Actualmente

## **EXPERIENCIA**

## CAJERA Y DEPENDIENTA

## **MontiAsia**

Abril 2021 - Agosto 2022

### **CAJERA Y REPONEDORA**

#### Mercadona

Campaña navideña 2020

## **JEFA DE COCINA**

# Bar Berlanga

Julio 2018 - Septiembre 2019

## **PROYECTOS**

APLICACIÓN DE NOTAS EN IONIC SOBRE ANGULAR DESPLEGADO EN FIREBASE

REPRODUCTOR DE MÚSICA EN JAVA CON **HIBERNATE** 

APLICACION DE NOTAS EN ANGULAR CON **AUTENTICACIÓN DE GOOGLE**